【裁判字號】    91,易,849
【裁判日期】    920528
【裁判案由】    竊盜
【裁判全文】
臺灣士林地方法院刑事判決                          九十一年度易字第八四九號
    公  訴  人  臺灣士林地方法院檢察署檢察官
    被      告  丙○○
右列被告因竊盜案件，經檢察官提起公訴（九十一年度偵字第九一四七號），本院判
決如左：
    主  文
丙○○竊盜，處有期徒刑參月，如易科罰金以參佰元折算壹日。
    事  實
一、丙○○：
  (一)於民國七十九年間，因犯竊盜、誣告等罪，經臺灣臺北地方法院以七十九年度訴
    字第一七九六號判決應執行有期徒刑一年，上訴後，經臺灣高等法院以七十九年
    度上訴字第四一二０號駁回上訴確定。嗣於八十年間，經減刑為有期徒刑六月確
    定，因羈押期間折抵刑期而執行完畢。
  (二)繼於八十年間，因犯竊盜罪，經本院以八十年度易字第二九四七號判處有期徒刑
    六月，上訴後，經臺灣高等法院以八十一年度上易字第一七二五號駁回上訴確定
    ，刑期起算日期為八十一年六月三十日，指揮書執畢日期為八十一年十二月二十
    八日。
  (三)復於八十二年間，再因犯竊盜罪，經臺灣臺北地方法院以八十二年度易字第八五
    四一號判決有期徒刑十月，上訴後，由臺灣高等法院以八十三年度上訴字第九九
    ０號駁回上訴確定，刑期起算日期為八十三年八月十日，指揮書執畢日期為八十
    四年六月七日。
  (四)又於八十三年間，因犯竊盜罪，經本院以八十三年度易字第一六一五號判處有期
    徒刑一年六月確定，接續前開(三)案件執行，刑期起算日期為八十四年六月八日，
    指揮書執畢日期為八十五年八月二十二日。嗣右揭(三)、(四)案件經定應執行刑為有
    期徒刑二年二月確定，刑期起算日期為八十三年八月十日，指揮書執畢日期為八
    十五年六月二十二日。後於八十四年六月二十四日假釋出監，原應於八十五年六
    月六日縮刑期滿。
  (五)丙○○在假釋期間，另於八十五年間，因犯恐嚇取財罪，經臺灣板橋地方法院以
    八十五年度訴字第九五二號判決有期徒刑九月，上訴後，經臺灣高等法院以八十
    五年度上易字第五六二三號駁回上訴確定，刑期起算日期為八十五年十二月三十
    一日，指揮書執畢日期為八十六年九月三十日。
  (六)再於八十五年間，因違反懲治盜匪條例案件，臺灣臺北地方法院以八十五年度訴
    字第八五二號判處有期徒刑十年，上訴後，經臺灣高等法院以八十六年度上訴字
    第二二六０號駁回上訴確定，刑期起算日期為八十六年十月一日，指揮書執畢日
    期為九十五年十二月十二日。
  (七)後上開假釋經撤銷，自九十五年十二月十三日起執行殘刑有期徒刑十一月十七日
    ，指揮書執畢日期為九十六年十一月二十九日。
  (八)嗣前述(五)、(六)案件經定應執行刑為有期徒刑十年六月確定，換發指揮書結果，刑
    期起算日期為八十五年十二月三十一日，指揮書執畢日期為九十五年九月十一日
    ，並接續執行假釋殘刑結果，指揮書執畢日期為九十六年八月二十八日。後於九
    十年十月十二日縮短刑期假釋出監，原定縮刑期滿執行完畢日期為九十六年四月
    二十四日（以上均不構成累犯）。
二、詎丙○○於假釋期間，仍不知悔改，其自九十一年四月上旬起任職於臺北市○○
    區○○路一段一一八號國贊實業公司（下稱國贊公司），迨同年七月中旬離職，
    嗣於九十一年八月五日下午五時三十分許，前往國贊公司，至辦公室內向會計丁○○領取七月份薪水新臺幣（下同）一萬六千五百元後，遂走出辦公室與同事聊
    天，並二度走入辦公室取水飲用，丙○○因先前領取薪資時，得知丁○○仍有現
    金置放於抽屜內，竟意圖為自己不法之所有，乘丁○○離開座位後，第三次進入
    辦公室，竊取置於抽屜內裝有現任員工薪資之信封袋一只，得手後，匆匆離去現
    場，惟丙○○於行竊同時，辦公室內適有正在打電話之員工甲○○在場，已察覺
    丁○○抽屜被翻動，急忙尾隨外出，然已不見丙○○蹤影，斯時丁○○在辦公室
    門口亦見丙○○行色匆忙，經甲○○告知後，入內清點，發現抽屜內之現任員工
    薪水袋一只暨其內現金五萬九千五百元（起訴書誤載為八萬元，應予更正）遭竊
    。
三、案經臺北市政府警察局士林分局報請臺灣士林地方法院檢察署檢察官偵查起訴。
    理  由
一、訊據被告丙○○矢口否認有何竊盜犯行，辯稱：伊在假釋中，不可能去偷竊；伊
    第一次進入國贊公司辦公室是去領薪水一萬六千五百元，第二次是進去喝水，之
    後就離開了，並未竊取會計丁○○置於抽屜內之薪水袋及內裝現金，應該是與同
    事甲○○個性不合，二人常吵架，何某故意誣蔑伊；至伊於案發翌日購買車輛所
    用之款項，乃平日與妻子陸續儲蓄所得云云。惟查：
  (一)證人即國贊公司負責人戊○○證述：九十一年八月五日當天有將現金八萬五千元
    交給會計丁○○保管，準備當天發放薪水之用等語在卷（偵卷第三頁背面），質
    之證人丁○○結證：被告領取薪水後，伊親眼看他離開辦公室，伊隨後送原來在
    辦公室內之客戶出去，在辦公室附近，看到被告與其他員工在聊天，當時伊也與
    客戶在辦公室門口談話，未看見被告何時又入內，但後來有看見被告匆匆忙忙從
    辦公室出來，剛好伊談完話要回辦公室，此時原在辦公室內之甲○○要伊檢查抽
    屜，才發現薪水袋遭竊，後來何某追出去，被告已經逃逸；被告前後進入辦公室
    三次，第一次向伊領薪水，第二次進入拿水喝，這二次伊皆在自己座位上，有看
    到他走出去，第三次伊則未看見被告進入，但有見他從辦公室匆匆走出等情綦詳
    （偵卷第九頁、第十頁、第四十七頁背面、第四十八頁正面），證人丁○○於本
    院調查時，亦結證以：當天下午三點半左右，老闆把當天收回的貨款交給伊發薪
    水，是現金，當時甲○○不在場，後來伊將錢分成二個信封袋裝好，一個是離職
    員工的，有被告的錢及另一名離職員工的九千元，後來有被領走，信封袋是空的
    ，另一個是現職員工的薪水，甲○○有看到等語在卷（本院九十二年四月十六日
    訊問筆錄第二十九頁至第三十五頁）。查證人丁○○僅係國贊公司會計人員，單
    純依上司交代處理發放薪資事宜，且其自承被告係在其任職第四天即離職，是其
    與被告間並不熟識，交情甚淺，自無誣陷被告之動機，綜上各情，足認國贊公司
    會計丁○○確於案發當日自老闆戊○○處取得現金，並分裝成二個信封袋置放，
    員工甲○○亦在場而得知此事，嗣被告亦確實前往國贊公司辦公室內，且至會計
    丁○○座位旁邊領取薪水，其自已得知抽屜內置有現金。
  (二)再查，證人甲○○於偵查中結證稱：伊當天是在辦公室內打電話，看到被告也走
    進辦公室，伊有注意其舉動，被告直接走到伊後方會計丁○○座位上打開抽屜，
    拿走薪水袋，直接衝出辦公室，接著楊女剛要進來，伊就叫楊女去檢查抽屜，結
    果發現薪水袋已經不見了，伊又馬上追出去時，被告已經離開公司（偵卷第四頁
    背面至第六頁正面），於本院調查時亦結證以：「我當時在打電話，我順著丙○○的方向回頭看，看到他打開抽屜，拿了一個信封袋，裡面厚厚的，該信封袋我
    認得是老闆戊○○中午在裡面裝員工的薪水交給丁○○的」等語明確（本院九十
    二年四月十六日訊問筆錄第二十七頁），被告雖辯以：伊與甲○○相處不睦，何
    某故意陷害伊云云，然此已據證人甲○○否認在卷，且證人丁○○、被告配偶乙○○均證稱未曾聽聞被告與甲○○之間在工作上有何不愉快之事，是被告所辯是
    否實在，已非無疑，且被告自陳與甲○○僅共事一、二個月而已，以彼等間僅為
    同事，並無任何利害關係，縱被告自認二人間相處時有小磨擦產生，究非重大之
    恩怨或債務糾紛，衡情證人甲○○應無曲意設詞誣陷被告入之於罪而陷己身觸犯
    偽證重典之必要，且證人甲○○前揭所述，亦與證人丁○○所證相符，渠等證詞
    均無瑕疵而堪採信。上述證詞參互以觀，足證被告於領取薪水之後，再度進入辦
    公室喝水，待會計丁○○離開後，確曾第三次進入辦公室時，被告辯稱只進去二
    次云云，委不足採。而被告第三次進入之後，係直接走到會計辦公桌旁，且打開
    抽屜，即匆忙離去，已據證人甲○○陳述如前，被告苟非竊取財物，何有急忙之
    舉，且於被告離去後，公司會計即發現金錢遭竊，顯見所失竊之信封袋暨其內金
    錢確為被告所竊無誤。至該薪水袋內之現金數額，以證人戊○○交付之八萬五千
    元，扣除被告領取之一萬六千五百元及另一名員工領得九千元後，餘額為五萬九
    千五百元，應堪認定，起訴書誤認係八萬元，應予更正。
  (三)另起訴書雖引用被告郵局存摺影本，佐以被告於偵查中自承於案發隔日以三萬五
    千元價格購買車子，且同時存入現金二萬七千元，欲認前開二筆款項即為本件竊
    盜所得，表示被告涉犯竊盜罪。然查，前開購車金錢來源係被告與配偶乙○○共
    同儲蓄所得，業據二人陳述在卷，且被告購車款項及存款來源，因涉及其家庭成
    員對於金錢之運用、置放，來源不一而足，另竊得金錢後，使用之用途亦甚為廣
    泛，未必用於購車，亦不一定即須存入金融機構，故該存摺影本並不足以執為認
    定被告犯罪之證據，然本件事證已明，縱捨此證據，亦無礙於被告犯行之認定。
    本件事證明確，被告所辯顯卸責之詞，不足採信，其犯行洵堪認定，應依法論科
    。
二、核被告所為，係犯刑法第三百二十條第一項之竊盜罪。爰審酌被告有事實欄所示
    之犯罪科刑執行紀錄，有臺灣高等法院被告全國前案紀錄表在卷足憑，素行欠佳
    、年輕力壯，於假釋期間內竟不知戒慎，潔身自愛，猶再犯本件竊盜罪，欲思不
    勞而獲、竊得金錢之數額多達五萬九千五百元及犯罪後飾詞狡卸，不知悔改之態
    度等一切情狀，量處如主文所示之刑，併諭知易科罰金之折算標準。
據上論斷，應依刑事訴訟法第二百九十九條第一項前段，刑法第三百二十條第一項、
第四十一條第一項，罰金罰鍰提高標準條例第一條前段、第二條，判決如主文。
本案經檢察官吳怡明到庭執行職務。
中      華      民      國    九十二    年      五      月    二十八    日
                                    臺灣士林地方法院刑事第四庭
                                        法  官  黃  潔  茹
右正本證明與原本無異。
如不服本判決，應於判決送達後十日內，向本院提出上訴狀。
                                        書記官  柳  瑞  宗
中      華      民      國    九十二    年      六      月      五      日
附錄本案論罪科刑法條：
刑法第三百二十條第一項：
 (普通竊盜罪、竊佔罪)
  意圖為自己或第三人不法之所有，而竊取他人之動產者，為竊盜罪，處五年以下有
  期徒刑、拘役或五百元以下罰金。


司法院資訊處製作；財團法人民間司法改革基金會備份。
